臺灣臺南地方法院刑事判決　　　　　　　100年度易字第108號
公　訴　人　臺灣臺南地方法院檢察署檢察官
被　　　告　蕭淳方
被　　　告　謝向揚
被　　　告　蔣蔚茜
上三人共同
選任辯護人　郭福三律師
上列被告因違反廢棄物清理法案件，經檢察官提起公訴（99年度
偵字第10649號），被告於本院準備程序中，先就被訴事實為有
罪之陳述，經本院合議庭裁定改由受命法官獨任進行簡式審判程
序，判決如下：
    主  文
蔣蔚茜共同犯廢棄物清理法第四十八條之申報不實罪，處罰金新
臺幣拾萬元，如易服勞役，以新臺幣壹仟元折算壹日。緩刑貳年
，並應於本判決確定之日起陸月內向公庫支付新臺幣伍萬元。
謝向揚共同犯廢棄物清理法第四十八條之申報不實罪，處罰金新
臺幣參萬元，如易服勞役，以新臺幣壹仟元折算壹日。緩刑貳年
。
蕭淳方共同犯廢棄物清理法第四十八條之申報不實罪，處罰金新
臺幣壹萬元，如易服勞役，以新臺幣壹仟元折算壹日。緩刑貳年
。
    事實及理由
一、按本件被告蔣蔚茜、謝向揚、蕭淳方所犯為死刑、無期徒刑
    、最輕本刑3年以上有期徒刑以外之罪，亦非屬高等法院管
    轄之第一審案件，其於準備程序進行中，先就被訴事實為有
    罪之陳述，經告知簡式審判程序之旨，並聽取檢察官、被告
    蔣蔚茜、謝向揚、蕭淳方及共同辯護人之意見後，本院合議
    庭依刑事訴訟法第273條之1第1項裁定進行簡式審判程序，
    是本案之證據調查，依同法第273條之2規定，不受同法第15
    9條第1項、第161條之2、第161條之3、第163條之1，及第16
    4條至第170條所規定證據能力認定及調查方式之限制，合先
    敘明。
二、本件除應於犯罪事實欄第1、2行：「蔣蔚茜係奇揚環保有限
    公司（設臺南市永康區○○○路227號4樓之1，下稱奇揚公
    司）之負責人。。。」更正及補充為：「王元仁原係奇揚環
    保有限公司（設臺南市永康區○○○路227號4樓之1，下稱
    奇揚公司）之負責人，王元仁於民國98年4月30日過世後，
    即由其配偶蔣蔚茜擔任奇揚公司之實質負責人，直至98年7
    月15日時始由蔣蔚茜登記為奇揚公司之負責人迄今。。。」
    ，且於犯罪事實欄第8行：「概括犯意」更正為：「單一犯
    意」，及於證據並所犯法條欄一補充：「被告蔣蔚茜、謝向
    揚、蕭淳方於本院準備程序及審理時之自白、被告蔣蔚茜全
    戶戶籍資料查詢結果1紙、奇揚公司設立及歷次變更登記表1
    份、行政院環境保護署100年5月4日環署廢字第1000029062
    號函暨函附該署公告1份」，暨證據並所犯法條欄二「蔡委
    錚」更正為「蕭淳方」外，其餘之犯罪事實及證據均引用本
    件起訴書之記載（如附件）。
三、核被告蔣蔚茜、謝向揚、蕭淳方所為，均係犯廢棄物清理法
    第48條之申報不實罪。被告蔣蔚茜、謝向揚、蕭淳方彼此間
    有犯意聯絡及行為分擔，應論以共同正犯。被告蔣蔚茜等人
    先後於前揭時間，至行政院環境保護署網站為不實申報之行
    為，顯係基於單一犯意，在密切接近之時、地接續所為，且
    係侵害同一法益，各行為之獨立性極為薄弱，依一般社會健
    全觀念，應視為數個舉動之接續施行，而合為包括之一行為
    予以評價，為接續犯。爰審酌蔣蔚茜、謝向揚、蕭淳方犯後
    終能坦承犯行，尚有悔意，兼衡蔣蔚茜為奇揚公司負責人、
    謝向揚為該公司主管、及蕭淳方僅為該公司負責網路申報之
    員工，渠等對本件犯行之參與程度有別，暨渠等之智識程度
    、生活狀況等一切情狀，分別量處如主文所示之刑，並均諭
    知易服勞役折算標準。被告蔣蔚茜、謝向揚、蕭淳方前均未
    曾因故意犯罪受有期徒刑以上刑之宣告，有渠等之臺灣高等
    法院被告前案紀錄表各1份在卷可佐，茲念渠等因一時失慮
    而觸法，犯後均坦承犯行，已有悔意，經此偵審及科刑教訓
    ，應知所警惕，信無再犯之虞，本院因認渠等所宣告之刑以
    暫不執行為適當，爰併分別宣告如主文所示之緩刑期間，以
    勵自新，並觀後效。又本院審酌被告蔣蔚茜身為奇揚公司負
    責人，卻未能如實上網申報其公司清除廢棄物營運紀錄，顯
    見其法治觀念較為淺薄，為確保其能記取教訓，嗣後能恪遵
    法令規定，自以命其履行一定之負擔為宜，併依刑法第74條
    第2項第4款之規定，命被告蔣蔚茜應於本判決確定之日起6
    月內向公庫支付5萬元，以維法治。
據上論斷，應依刑事訴訟法第273條之1第1項、第299條第1項前
段、第310條之2、第454條第2項，廢棄物清理法第48條，刑法第
11條前段、第28條、第42條第3項、第74條第1項第1款、第2項第
4款，判決如主文。
本案經檢察官蘇榮照到庭執行職務。
中    華    民    國   100    年    8     月    16    日
                  刑事第七庭    法  官  莊政達
以上正本證明與原本無異。
如不服本判決應於收受本判後10日內向本院提出上訴書狀，並應
敘述具體理由。其未敘述上訴理由者，應於上訴期間屆滿後20日
內向本院補提理由書狀（均須按他造當事人之人數附繕本）「切
勿逕送上級法院」。
                                書記官  吳昕韋
中    華    民    國   100    年    8     月    18    日
附錄本案論罪科刑法條：
廢棄物清理法第48條
依本法規定有申報義務，明知為不實之事項而申報不實或於業務
上作成之文書為虛偽記載者，處 3 年以下有期徒刑、拘役或科
或併科新臺幣 150 萬元以下罰金。